【裁判字號】    98,易,321
【裁判日期】    980929
【裁判案由】    違反商標法
【裁判全文】
臺灣基隆地方法院刑事判決               98年度易字第321號
公  訴  人  臺灣基隆地方法院檢察署檢察官
被      告  甲○○
                    指定送達址.
上列被告因違反商標法案件，經檢察官提起公訴（98年度偵字第
582號），本院判決如下︰
    主  文
甲○○共同明知為未得商標權人同意，於同一商品使用相同之註
冊商標之商品而意圖販賣而輸入，處有期徒刑參月，如易科罰金
，以新臺幣壹仟元折算壹日。扣案仿「MICKEY MOUSE」商標圖樣
之手提包貳佰柒拾只沒收。
    事  實
一、甲○○明知「MICKEY MOUSE」之圖樣英文，業經美商迪士尼
    企業公司向我國經濟部智慧財產局申請註冊而取得商標專用
    權，指定使用在手提包、書包、背袋、購物袋、手提袋等商
    品，現仍在專用期間，未經該商標專用權人同意或授權，不
    得於同一或類似商品使用相同或近似之商標，亦明知真實姓
    名年籍不詳自稱「阿定」成年男子自大陸地區購入之MICKEY
    MOUSE 手提包，係未得前揭公司同意，而於同一商品使用相
    同於前揭註冊商標之仿冒商標商品，甲○○猶與「阿定」共
    同基於意圖販賣而輸入仿冒商標商品來台以牟利之共同犯意
    聯絡，於民國97年3 月間某日（17日前），向「阿定」以每
    個新台幣（下同）70元之價格，訂購仿「MICKEY MOUSE」圖
    樣英文之手提包270 只，後「阿定」即在大陸地區訂購，並
    委請不知情之宇誠國際貿易有限公司（下稱宇誠公司）允為
    併櫃，而於97年3 月17日，將使用「MICKEY MOUSE」商標之
    仿冒手提包270 只，自大陸地區經基隆港輸入我國，再由宇
    誠公司委請不知情之全億報關有限公司（下稱全億報關行）
    ，於翌日（18日）向財政部基隆關稅局以編號AA/97/1038/0
    082 進口報單報運進口，嗣經查驗發現上開商品疑似仿冒商
    標之商品，經宇誠公司提供派件明細表上所載貨主為甲○○
    等資料，並送請鑑定，而查獲上情。
二、案經法務部調查局航業海員調查處報請台灣基隆地方法院檢
    察署檢察官偵查起訴。
    理  由
壹、程序方面
    按被告以外之人於審判外之言詞或書面陳述，除法律有規定
    者外，不得作為證據；又被告以外之人於審判外之陳述，雖
    不符合同法第159 條之1 至第159 條之4 之規定，但經當事
    人於審判程序同意作為證據，法院審酌該言詞陳述或書面陳
    述作成時之情況，認為適當者，亦得為證據。當事人、代理
    人或辯護人於法院調查證據時，知有第159 條第1 項不得為
    證據之情形，而未於言詞辯論終結前聲明異議者，視為有前
    項之同意，刑事訴訟法第159 條第1 項及第159 條之5 分別
    定有明文。經查，本判決所引用之各該被告以外之人於審判
    外之陳述，雖屬傳聞證據，然被告於本院準備程序及審判期
    日中均表示同意作為證據方法而未爭執，且迄至言詞辯論終
    結前亦未聲明異議，爰審酌本院以下引用之證據資料製作時
    之情況，尚無違法不當及證明力明顯過低之瑕疵，亦認為以
    之作為證據應屬適當，故揆諸前開規定，依刑事訴訟法第15
    9 條之5 規定，認該等證據資料均有證據能力。
貳、實體部分
一、訊據被告甲○○矢口否認上開犯行，辯稱：伊在路邊賣女用
    皮包，有一位自稱「阿定」成年男子經過伊擺設之攤位，向
    伊兜售女用斜背包，並拿樣品給伊看，價格為每只70元，伊
    即向「阿定」訂購300 至400 只，並留下電話、住址予「阿
    定」，「阿定」表示貨寄到伊處後，會與伊聯絡並收款，當
    時伊所見之樣品其上並無「MICKEY MOUSE」之圖樣英文云云
    。惟查：
  (一)本件扣案仿「MICKEY MOUSE」圖樣之手提包，係在大陸地
      區委託宇誠公司以併櫃之方式報運輸入臺灣，而宇誠公司
      提供之派件明細表，其上記載貨主為被告及其地址等情，
      業據證人乙○○於警詢、偵查及本院審理時證述明確，並
      有基隆關稅局扣押貨物運輸工具收據及搜索筆錄、扣案仿
      冒「MICKEY MOUSE」商標手提包照片、派件明細、報單號
      碼AA/97/1038/0082 進口報單等影本附卷可稽；又扣案「
      MICKEY MOUSE」圖樣之手提包，均係仿品，此有博仲法律
      事務所之鑑定報告書、鑑價報告書、經濟部智慧財產局商
      標資料檢索服務資料等及扣案之仿冒商品可佐。足認被告
      意圖販賣而輸入來台之商品確係仿冒商標商品無訛。
  (二)被告雖辯稱不知來貨係仿冒商標之商品云云。惟被告陳稱
      其向「阿定」訂購女用斜背包約300 至400 只，每只價格
      為70元，並未指定款式、顏色，亦未與「阿定」約定運費
      如何計算等語（詳本院98年8 月19日審判筆錄），然被告
      乃販售背包之業者，對於扣案商品之進貨管道、商品種類
      、市場售價，自然極為敏感，其判斷能力當高於一般大眾
      ，況被告向「阿定」購入背包加上運費，共需付費達2 萬
      至3 萬元左右，焉有未加查明即貿然購入之可能？再者，
      證人即宇誠公司員工丙○○於本院審理時證述：「（問：
      被查獲時，你們公司有做何處理？）查獲時要通知收件人
      ，告知這批貨是他的並有問題」、「（問：跟甲○○聯絡
      的人是否是你？）是」、「（問：當你與被告聯絡時，告
      知要送給他的手提包是仿冒時，被告有無何表示？）他當
      時說他知道那些貨是他的，我問他說大陸有廠家要交貨給
      他，並告知這批貨有仿冒的問題被查到，他說他知道有這
      批貨，其他就沒有說，我也不知道他要如何解決，但他說
      他會自己解決」等語在卷（見本院98年8 月19日審判筆錄
      ），可悉被告知道其向「阿定」購入之背包輸入臺灣後即
      寄送至其指定地點。而被告與「阿定」非熟識，如非得被
      告同意，按理「阿定」應無貿然在大陸地區為被告購買仿
      冒「MICKEY MOUSE」圖樣之手提包。是被告上開所辯，顯
      係卸責之詞，不足採信。
  (三)又「MICKEY MOUSE」圖樣係世界知名商標，所生產之商品
      價格在同一商品中屬高檔，而本件來貨係由仿冒盛行之大
      陸地區進口，且被告購入價格為每只70元，價錢甚為便宜
      ，衡情顯係仿冒商標之商品，被告當無不知之理。是被告
      顯然知悉所輸入之物乃仿冒商品，亦堪認定。
  綜上，被告所辯不知輸入仿冒註冊商標之商品云云，無非事後
  卸責之詞，不足採信。本案罪證明確，被告犯行洵堪認定，應
  依法論科。
二、核被告所為，係犯商標法第82條之意圖販賣而輸入仿冒商標
    之商品罪。查被告與「阿定」成年男子間，有犯意之聯絡及
    行為之分擔，為共同正犯。被告與「阿定」利用不知情之宇
    誠公司員工、報關行人員輸入仿冒商品，應論以間接正犯。
    爰審酌被告並無重大不良素行，其意圖販賣而輸入仿冒商品
    之行為，不僅損害真正商標權利人之正常營收，對真正商標
    權利人之商譽亦有不良影響，姑念其本次販賣仿冒品之數量
    非鉅，併其犯後態度等一切情狀，量處如主文所示之刑，併
    諭知易科罰金之折算標準。扣案仿冒商標商品共270 只，係
    被告犯商標法第82條之罪所輸入之商品，爰依商標法第83條
    之規定沒收之。
據上論斷，依刑事訴訟法第284 條之1 、第299 條第1 項前段，
商標法第82條、第83條，刑法第11條前段、第28條、第41條第1
項前段，判決如主文。
本案經檢察官丁○○到庭執行職務。
中    華    民    國    98    年    9    月     29    日
                  刑事第二庭法  官  黃梅淑
以上正本證明與原本無異。
如不服本判決應於收受本判決後10日內向本院提出上訴書狀，其
未敘述上訴理由者，並得於提起上訴後10日內向本院補提理由書
狀（均須按他造當事人之人數附繕本。）「切勿逕送上級法院」
中    華    民    國    98    年    9    月     29    日
                            書記官  盧鏡合
附錄論罪法條
商標法第82條：
明知為前條商品而販賣、意圖販賣而陳列、輸出或輸入者，處一
年以下有期徒刑、拘役或科或併科新臺幣五萬元以下罰金。


司法院資訊處製作；財團法人民間司法改革基金會備份。
